

# Data Analyste / Data Scientiste

**Abderrahmane Boufares** 

Téléphone: 06 51 50 26 58 Mail: boufares11@gmail.com

LinkedIn: www.linkedin.com/in/abderrahmane-boufares

### RESUMÉ

Passionné par la valorisation des données, j'ai développé une expertise en analyse de données et en études de marché, notamment chez Cdiscount et Pizzeria Di Parma. Je maîtrise plusieurs outils clés tels que SQL, Excel, Power BI, Python, R et Snowflake. Diplômé d'un Master en études économiques et de marchés, je contribue à l'exploitation des données, au développement commercial et à la prise de décisions stratégiques. Disponible immédiatement.

#### **EXPERIENCES**

#### Stagiaire DATA ANALYST au sein de l'équipe de l'offre chez CDISCOUNT

**BORDEAUX** 

(Outils utilisés: SQL, Power BI, Excel, Snowflake, Power Query, Jira, Confluence)

2024/07- 2024/12

- Optimisation de l'assortiment et accompagnement des équipes offre et pricing dans l'identification des produits à fort potentiel à sourcer, ainsi que de leurs meilleurs prix, contribuant à l'augmentation du taux de détention et au renforcement de la compétitivité tarifaire.
- Suivi des stocks et des commandes, en coordination avec les équipes approvisionnement et logistique, via l'exploitation de données réelles et historiques pour anticiper les besoins futurs et garantir une gestion optimale des flux.
- Création de tableaux de bord interactifs pour le suivi des KPIs de performance et automatisation des reportings en intégrant des données issues de sources multiples, afin de faciliter l'analyse et la prise de décision.

Stagiaire CHARGÉ D'ÉTUDE DE MARCHÉ chez PIZZERIA DIPARMA

**CAHORS** 2023/05 - 2023/07

(Outils utilisés : R, Python, Excel, Word)

- Diagnostic socio-démographique de la clientèle potentielle.
- Évaluation de la faisabilité commerciale, incluant le calcul du chiffre d'affaires théorique et potentiel.
- Conception et administration d'une enquête de satisfaction.

## **AUTRES POSTES OCCUPÉS**

AUTO-HALL: FORD & OPEL: Stagiaire COMMERCIAL JUNIOR MAPPING ENGINEERING: Stagiaire EMPLOYÉ ADMINISTRATIF **CASABLANCA** | 2021/01 - 2021/07

**CASABLANCA** | 2020/06 – 2020/12

**GROUPE PREMIUM:** Stagiaire COMPTABLE

**CASABLANCA** | 2019/11 – 2019/12

#### **CERTIFICATS**

- Harnessing the Power of Data with Power BI by Microsoft
- Extract, Transform and Load Data (ETL) in Power BI by Microsoft
- Preparing Data for Analysis with Microsoft Excel by Microsoft
- L'essentiel de l'intelligence artificielle V2 by IBM
- SAP Professional Fundamental by SAP

# **COMPÉTENCES**

## Techniques et analyses :

- Data Analyse, Data Viz, Data Cleaning
- Etude de marchés, veille économique et concurrentielle
- Brief Annonceur, CRM, Customer Journey, Empathy Map Canvas, Méthode ABC et valeur client, KPI satisfaction, Persona et la cartographie expérience client, Storytelling.
- Enquêtes et satisfactions.

# Outils, logiciels et langages :

SQL, Excel avancé, Power BI, Tableau, Snowflake, Python, R, Power Query, ETL, DAX, SAP

#### **Transversales:**

- Rédaction et automatisations de rapports et synthèses.
- Réalisation d'études de marché : analyse des tendances, diagnostic socio-économique de la zone de chalandise, étude de l'offre (analyse des concurrents) et de la demande (chiffre d'affaires théorique et potentiel).
- Gestion de projet et coordination d'équipes.

## Permis B

## **FORMATION**

MASTER EN ECONOMIE APPLIQUÉE: CHARGÉ D'ÉTUDES ÉCONOMIQUES ET DE MARCHÉS

2022/09 - 2024/12

Université de PAU ET PAYS DE L'ADOUR **ELE LANGUE ESPAGNOL** 

**BARCELONE** 

Academia GUIU

2021/10-2022/03

LICENCE ECONOMIE ET GESTION

**CASABLANCA** 

Université HASSAN II

2016/09-2019/09

#### **LANGUES**

Arabe (Bilingue) | Français (Bilingue) | Anglais (Intermédiaire) | Espagnol (Notion de bases)

### **LOISIRS**

Voyage, Musculation, Football et Lecture